【裁判字號】    97,上易,735
【裁判日期】    971128
【裁判案由】    竊盜
【裁判全文】
臺灣高等法院臺南分院刑事判決         97年度上易字第735號
上  訴  人
即  被  告  癸○○
上列上訴人因竊盜案件，不服臺灣臺南地方法院97年度易字第45
5號中華民國97年9月10日第一審判決（起訴案號：臺灣臺南地方
法院檢察署97年度偵字第455號），提起上訴，本院判決如下：
    主  文
上訴駁回。
    理  由
一、按刑事訴訟法第361條、第367條規定，不服地方法院之第一
    審判決而提起上訴者，應提出上訴書狀，並敘述具體理由，
    為上訴必備之程式；其所提出之書狀未敘述上訴理由，或僅
    曾以言詞陳述上訴理由者，均應於上訴期間屆滿後20日內補
    提理由書於第一審法院。第一審法院經形式審查，認逾期未
    補提上訴理由者，應定期間先命補正；逾期未補正者，為上
    訴不合法律上之程式，應以裁定駁回。倘已提出上訴理由，
    但所提非屬具體理由者，則由第二審法院以上訴不合法律上
    之程式，判決駁回。而所謂具體理由，必係依據卷內既有訴
    訟資料或提出新事證，指摘或表明第一審判決有何採證認事
    、用法或量刑等足以影響判決本旨之不當或違法，而構成應
    予撤銷之具體事由，始克當之（例如：依憑證據法則具體指
    出所採證據何以不具證據能力，或依憑卷證資料，明確指出
    所為證據證明力之判斷如何違背經驗、論理法則）；倘僅泛
    言原判決認定事實錯誤、違背法令、量刑失之過重或輕縱，
    而未依上揭意旨指出具體事由，或形式上雖已指出具體事由
    ，然該事由縱使屬實，亦不足以認為原判決有何不當或違法
    者（例如：對不具有調查必要性之證據，法院未依聲請調查
    亦未說明理由，或援用證據不當，但除去該證據仍應為同一
    事實之認定），俾與第二審上訴制度在請求第二審法院撤銷
    、變更第一審不當或違法之判決，以實現個案救濟之立法目
    的相契合，並節制濫行上訴（最高法院97年度台上字第892
    號判決參照）。
二、本件上訴人即被告癸○○不服原判決，於民國97年9月24日
    合法提起上訴，形式上雖提出上訴書狀敘述上訴理由，其理
    由略以：「被告癸○○於96年11月至96年12月期間，犯下多
    起竊盜案件，並非故意犯下罪行，實因當時因苦無工作，又
    飢餓難堪，遂犯下多起罪行，但被告今已有份安定工作，深
    怕因此徒刑又再次失去此安定工作，懇請鈞長撤銷原判決，
    更為適當之判決」云云。惟查，原審以上訴人於準備程序中
    就被訴事實為有罪之陳述，經裁定由受命法官獨任進行簡式
    審判程序；且被告犯有如附表所示多次竊盜犯行，業經證人
    即被害人庚○○、己○○、乙○○、辛○○、丙○○、戊○
    ○、壬○○○、甲○○、丁○○等人於警詢時證述綦詳，復
    有現場監視錄影器翻拍照片8張、扣押物品目錄表2份、贓物
    認領保管單2份、被告為警帶出指認之蒐證照片16張、扣得
    未花用完畢之贓款新台幣300元等在卷足資佐證，並審酌被
    告係累犯，年輕力壯，不思循正途賺取所需，貪圖不勞而獲
    ，法治觀念薄弱，且於短時間內犯下多起竊盜犯行，對民眾
    財產安全及社會治安均已造成相當危害，惟念及被告犯後坦
    承犯行，深具悔意等一切情狀，各量處如附表所示之刑，並
    定其應執行刑為有期徒刑7月。是以，原審法院已詳述其所
    憑證據、認定理由及量刑依據，顯見原判決已依刑法第57條
    各款規定之情狀，就被告其犯罪之動機、犯罪手段、其犯罪
    可能造成之影響程度、犯後之態度等因素一併於判決中加以
    考量，量處適當之刑度，於法亦無不當。從形式上觀察，原
    判決並無認定事實錯誤、量刑瑕疵或違背法令之情形可言。
    被告上訴理由僅泛以原審判決量刑過重為其上訴理由，顯未
    具體指摘原判決關於採證認定事實、適用法律及量刑等事項
    ，究竟有何違法或不當之情形，依上揭說明，本件上訴不合
    上訴之法定要件，應予駁回，並不經言詞辯論為之。
三、依刑事訴訟法第367條前段、第372條，判決如主文。
中    華    民    國    97    年    11    月    28    日
                  刑事第二庭    審判長法  官  葉居正
                                      法  官  郭千黛
                                      法  官  洪碧雀
以上正本證明與原本無異。
不得上訴。
                                      書記官  魏芝雯
中    華    民    國    97    年    12    月    1     日
附錄本案論罪科刑法條：
刑法第320條第1項
意圖為自己或第三人不法之所有，而竊取他人之動產者，為竊盜
罪，處5年以下有期徒刑、拘役或5百元以下罰金。
附表：
┌──┬────┬──────┬──────────┬───────┐
│編號│犯罪時間│犯 罪 地 點 │犯    罪    方    法│罪 名 及 刑 度│
├──┼────┼──────┼──────────┼───────┤
│ 1  │96年11月│臺南市東區裕│徒手竊取庚○○所有之│竊盜，累犯，處│
│    │22日凌晨│農路668巷39 │不鏽鋼製餐桌1張及灶 │有期徒刑參月。│
│    │3時許   │號前騎樓    │門2個得手。         │              │
├──┼────┼──────┼──────────┼───────┤
│ 2  │96年11月│臺南市東區富│徒手竊取己○○所有之│竊盜，累犯，處│
│    │23日凌晨│農街2段90號 │不鏽鋼製洗手檯1個得 │有期徒刑參月。│
│    │3時許   │前騎樓      │手。                │              │
├──┼────┼──────┼──────────┼───────┤
│ 3  │96年11月│臺南市東區裕│徒手竊取乙○○所有之│竊盜，累犯，處│
│    │底某日凌│農路599號前 │不鏽鋼製洗手檯 (含腳│有期徒刑參月。│
│    │晨3時許 │騎樓        │架)1個得手。        │              │
├──┼────┼──────┼──────────┼───────┤
│ 4  │96年12月│臺南市東區中│徒手竊取辛○○所有之│竊盜，累犯，處│
│    │1日凌晨3│華東路2段41 │不鏽鋼製洗手檯 (含腳│有期徒刑參月。│
│    │時30分許│巷64號「旺昌│架)1個得手。        │              │
│    │        │黃昏市場」內│                    │              │
├──┼────┼──────┼──────────┼───────┤
│ 5  │96年11月│臺南市東區中│徒手竊取丙○○所有之│竊盜，累犯，處│
│    │底某日凌│華東路2段41 │不鏽鋼製洗手檯 (含腳│有期徒刑參月。│
│    │晨3時30 │巷64號「旺昌│架)1個得手。        │              │
│    │分許    │黃昏市場」內│                    │              │
├──┼────┼──────┼──────────┼───────┤
│ 6  │96年12月│臺南市東區中│徒手竊取戊○○所有之│竊盜，累犯，處│
│    │5日凌晨3│華東路2段41 │不鏽鋼製洗手檯 (含腳│有期徒刑肆月。│
│    │時許    │巷46號前騎樓│架)5個得手。        │              │
├──┼────┼──────┼──────────┼───────┤
│ 7  │96年12月│臺南市東區中│徒手竊取壬○○○所有│竊盜，累犯，處│
│    │5日凌晨3│華東路2段41 │之不鏽鋼製洗手檯 (含│有期徒刑參月。│
│    │時許    │巷64號「旺昌│腳架)1個得手。      │              │
│    │        │黃昏市場」內│                    │              │
├──┼────┼──────┼──────────┼───────┤
│ 8  │96年12月│臺南市東區裕│徒手竊取甲○○所有之│竊盜，累犯，處│
│    │6日凌晨5│農路621巷72 │不鏽鋼門2扇得手。   │有期徒刑參月。│
│    │時許    │弄「後甲市場│                    │              │
│    │        │」內        │                    │              │
├──┼────┼──────┼──────────┼───────┤
│ 9  │96年12月│臺南市東區裕│徒手竊取丁○○所有之│竊盜，累犯，處│
│    │7日凌晨3│農路668弄30 │不鏽鋼製洗手檯1個得 │有期徒刑參月。│
│    │時36分許│號前騎樓    │手。                │              │
└──┴────┴──────┴──────────┴───────┘


司法院資訊處製作；財團法人民間司法改革基金會備份。
